【裁判字號】    98,消債更,153
【裁判日期】    990106
【裁判案由】    更生事件
【裁判全文】
臺灣士林地方法院民事裁定           98年度消債更字第153號
債  務  人  甲○○
代  理  人  翁瑞麟律師
上列當事人聲請更生事件，本院裁定如下：
    主  文
債務人甲○○自中華民國九十九年一月六日下午五時起開始更生
程序。
命司法事務官進行本件更生程序。
    理  由
一、按債務人不能清償債務或有不能清償之虞，且無擔保或無優
    先權之債務總額未逾新臺幣（下同）1,200 萬元者，於法院
    裁定開始清算程序或宣告破產前，得向法院聲請更生，觀諸
    消費者債務清理條例第3 條、第42條第1 項規定自明。次按
    ，法院開始更生程序之裁定，應載明其年、月、日、時，並
    即時發生效力。法院開始更生或清算程序後，得命司法事務
    官進行更生或清算程序，必要時得選任律師、會計師或其他
    適當之自然人或法人一人為監督人或管理人，復為同條例第
    45條第1 項、第16條所明定。
二、聲請意旨略以：伊有不能清償債務之情事，前曾於民國97年
    間以書面向最大債權金融機構即大眾商業銀行股份有限公司
    請求共同協商債務清償方案，並協商成立，每月負擔還款金
    額6,500 元，惟伊除須負擔協商還款之金額外，尚有民間債
    務，每月須還款3 萬元；又伊債務總金額達170 萬6,140 元
    ，且其配偶已歿，債務人須獨立扶養就學中之二子，視其每
    月收入僅2 萬元，另領有臺北市政府社會局每月1 萬元之低
    收入戶補助款，實認有不敷清償債務之虞。又債務人無擔保
    或無優先權之債務總額未逾1,200 萬元，復未經法院裁定開
    始清算程序或宣告破產，爰向本院聲請更生等語。
三、經查，債務人所主張之上開事實，業據提出前置協商機制協
    議書暨還款分配表影本（見本院卷第130 至133 頁）、債務
    人全戶戶籍謄本正本（見本院卷第24至25頁）、財團法人金
    融聯合徵信中心當事人綜合信用報告－債務清理條例前置協
    商專用債權人清冊正本（見本院卷第26至28頁）、財政部臺
    北市國稅局95及96年度綜合所得稅各類所得資料清單正本（
    見本院卷第22至23頁）、財政部臺北市國稅局財產歸屬資料
    清單正本（見本院卷第13頁）、以勒腳底按摩中心在職證明
    書正本（見本院卷第42頁）、勞工保險卡影本（見本院卷第
    120 頁）、勞工保險被保險人投保資料表（見本院卷第121
    至122 頁）、臺北市低收入戶卡影本（見本院卷第21頁）、
    債務人所有郵局及金融機構存簿封面暨內頁影本（見本院卷
    第49至62頁）等為證，核閱屬實，堪認為真正。是以債務人
    之財產確不足履行全部債務，債務人主張有不能清償債務之
    虞，堪認為真實。此外，復查無債務人有消費者債務清理條
    例第6 條第3 項、第8 條或第46條各款所定駁回更生聲請之
    事由存在，則債務人聲請更生，應屬有據。
四、爰裁定如主文。
中    華    民    國    99    年     1    月     6    日
                  民事第一庭  法      官  李瑜娟
上為正本係照原本作成。
本件不得抗告。
中    華    民    國    99    年     1    月     6    日
                              書  記  官  周嫣蘋

司法院資訊處製作；財團法人民間司法改革基金會備份。
